臺灣高等法院高雄分院刑事判決　　　　93年度上訴字第1323號
上　訴　人
即　被　告　甲○○
上列上訴人因違反毒品危害防制條例案件，不服臺灣高雄地方法
院93年度訴字第2602號中華民國93年11月10日第一審判決（起訴
案號：臺灣高雄地方法院檢察署93年度毒偵字第5123號），提起
上訴，本院判決如下：
     主  文
上訴駁回。
     事  實
一、甲○○前於民國90年間因施用毒品案件，經本院判處有期徒
    刑7 月確定，並93年1 月18日執行完畢，且其前因施用毒品
    案件，經觀察勒戒、強制戒治後，經臺灣高雄地方法院檢察
    署檢察官於90年2 月1 日，以90年度戒毒偵字第116 號不起
    訴處分確定在案。其後又施用毒品經強制戒治，並於92年6
    月18日戒治期滿，竟又於93年7 月25日17時許回溯24小時內
    某時，在高雄縣市某不詳地點，施用第一級毒品海洛因1 次
    。嗣於同年7 月25日17時許，甲○○與友人張信忠在高雄市
    苓雅區○○路與義勇路口轉彎處聊天，因其等在該處有明顯
    妨礙該路口之人車行車，經警員勸導其等應離開該處，並要
    其等出示
    品罪（張信忠施用毒品部分，另案偵辦）。而甲○○自願隨
    警員前往高雄市政府警察局刑警大隊，並經其同意後，由警
    方採其尿液送請高雄市立凱旋醫院檢驗後，發現確呈嗎啡陽
    性反應，始查獲上情。
二、案經高雄市政府警察局刑警大隊移送臺灣高雄地方法院檢察
    署檢察官偵查起訴。
     理  由
一、上開事實，業據上訴人即被告甲○○於原審準備程序及審理
    時供承不諱（見原審卷第23、32頁）。而被告於右述時地經
    警採其尿液送檢驗結果有嗎啡之陽性反應，有高雄市立凱旋
    醫院93年8 月9 日高市凱醫檢字第02057 號煙毒尿液檢驗成
    績書1 紙附卷可稽，而海洛因施用入人體後水解還原成嗎啡
    ，再循嗎啡之代謝方式排出體外，80% 以上於投與後24小時
    內自尿液排出，已據行政院衛生署藥物食品檢驗局（73）藥
    檢壹字第030221號、（80）藥檢壹字第0712號函說明綦詳。
    足見被告有於93年7 月25日17時許回溯24小時內某時，在高
    雄縣市某不詳地點，有施用第一級毒品海洛因之行為，至為
    明確。而被告前因施用毒品案件，經觀察、勒戒及強制戒治
    期滿後為不起訴處分確定等情，亦有其臺灣高等法院被告全
    國前案紀錄表1 份及上開不起訴處分書1 份附卷可稽。
二、被告於本院翻異前供，辯稱：當時我要去買煙，而我看到張
    信忠手上有拿1 包香煙，我就跟他要1 根來抽，在我還沒有
    抽完時，警察就來了，我不知道香煙裡有毒品，並無施用毒
    品之故意云云。惟查經本院傳喚證人張信忠，並於隔離訊問
    ，證人張信忠證述：我的煙盒裡放有幾根摻有海洛因的香煙
    ，當時我在正義路與義勇路附近之檳榔攤，不小心有拿1 根
    摻有海洛因之香煙給甲○○抽，他抽了三分之一時，我看他
    在抓臉、摸鼻子，我就叫他不要抽了，他問我香煙裡面是什
    麼，我才告訴他香煙裡摻有海洛因等語（見本院94年1 月20
    日審判筆錄）。而被告於本院審理時則供稱：「當時張信忠
    拿香煙給我抽時，並沒有告訴我香煙裡摻有海洛因，我是在
    接到起訴書時，才知道誤食摻有海洛因香煙之事」等語（同
    上筆錄）彼等相互所供矛盾，已難採信。況查被告有多次施
    用毒品前科，依其施用毒品之經驗，如張信忠所交付之香煙
    是摻有海洛因香煙，被告於施用之後，必能立即感覺香煙摻
    有海洛因，豈可能遲至接獲起訴書（起訴日期為93年9 月7
    日）之後，始知張信忠請其抽的香煙裡摻有海洛因。足見證
    人張信忠上開證述，係事後迴護被告之詞，自難採為有利於
    被告之認定。綜上所述，被告所辯上情，無非卸責之詞，不
    足採信。被告前因施用毒品於92年6 月18日強制戒治執行完
    畢有前科表可稽，5 年內再犯施用第一級毒品，事證明確，
    被告之犯行，堪以認定。
三、查海洛因係毒品危害防制條例第2 條第2 項第1 款所稱之第
    一級毒品，不得非法持有、施用，被告竟持以施用，核被告
    所為，係犯毒品危害防制條例第10條第1 項之施用第一級毒
    品罪。又被告持有海洛因，其持有之低度行為，已為施用之
    高度行為所吸收，不另論以持有之罪。又被告前於90年間因
    施用毒品案件，經本院判處有期徒刑7 月確定，並於93年1
    月18日執行完畢之事實，有臺灣高等法院被告全國前案紀錄
    表在卷可稽。茲於前案執行完畢後，5 年以內再犯本件有期
    徒刑以上之罪，為累犯，應依刑法第47條之規定加重其刑。
四、原審因而適用毒品危害防制條例第10條第1 項，刑法第11條
    前段、第47條之規定，並審酌被告曾因施用毒品案件，經強
    制戒治後為不起訴處分確定，仍又再犯本案施用毒品相同犯
    行，顯見戒毒之意志不堅，並對施用毒品之行為不知悛悔，
    惟其犯罪係戕害自身，尚未害及他人，及犯後已坦承犯行，
    態度尚佳等一切情狀，量處有期徒刑8 月。經核原判決認事
    用法並無不合，量刑亦屬適度。被告上訴意旨，仍執前詞，
    否認犯罪，指摘原判決不當，為無理由，應予駁回。
據上論斷，應依刑事訴訟法第368條，判決如主文。
本案經檢察官彭南雄到庭執行職務。
中　　華　　民　　國　　94　　年　　2 　　月　　3 　　日
　　　　　　　　　刑事第三庭    審判長法　官  周賢銳
                                      法　官  黃仁松
                                      法　官  謝宏宗
以上正本證明與原本無異。
如不服本判決應於收受本判決後10日內向本院提出上訴書狀，其
未敘述上訴理由者，並得於提起上訴後10日內向本院補提理由書
狀（均須按他造當事人之人數附繕本）「切勿逕送上級法院」。
中　　華　　民　　國　　94　　年　　2 　　月　　4 　　日
                                      書記官  賴梅琴
附錄本判決論罪科刑法條：
毒品危害防制條例第10條第1項：
施用第一級毒品者，處6 月以上5 年以下有期徒刑。
                                                      K
